【裁判字號】    98,消債清,34
【裁判日期】    980706
【裁判案由】    清算事件
【裁判全文】
聲 請 人  甲○○
上列當事人因消費者債務清理事件聲請清算，本院裁定如下：
    主  文
聲請人甲○○自中華民國九十八年七月六日下午四時起開始清算
程序，並同時終止清算程序。
    理  由
一、按法院開始更生程序之裁定，應載明其年、月、日、時，並
    即時發生效力；又法院裁定開始更生或清算程序後，得命司
    法事務官進行更生或清算程序，又債務人之財產不敷清償清
    算程序之費用時，法院應裁定開始清算程序，並同時終止清
    算程序。前項同時終止清算程序之裁定得為抗告。第一項裁
    定應公告之，並送達於已知之債權人。消費者債務清理條例
    第45條第1 項、第16條第1 項前段、第85條分別定有明文。
二、本件聲請人主張：其因負債信用卡等債務合計新台幣（下同
    ）6,336,302元，有不能清償之情事，並曾於民國95年4月間
    提出債權人清冊，以書面向最大債權金融機構台新商業銀行
    股份有限公司請求共同協商債務清償方案，惟聲請人月收入
    約為20,429元，扣除每月協商應繳納費用15,488元，所剩金
    額為 4,941元，實已無法維持基本生活，請求裁定准予清算
    等語。
三、查聲請人所主張之上開事實，業據其提出其提出戶籍謄本、
    財產及收入狀況說明書、債權人清冊、協議書、財政部臺灣
    省北區國稅局95年度、96年度綜合所得稅各類所得資料清單
    暨財產歸屬資料清單、台新銀行綜合活期儲蓄存款等件為證
    。此外，本件復查無消費者債務清理條例第6 條第3 項、第
    8 條或第82條第2 項所定應駁回清算聲請之事由存在，則聲
    請人聲請清算，應屬有據。另聲請人陳報告其無任何資產，
    且依聲請人提出國稅局財產歸屬資料清單、95年度及96年度
    國稅局綜合所得稅各類所得資料清單，聲請人並無無任何財
    產。是參酌本件清算程序之規模，堪認聲請人之財產，應不
    敷清償清算程序之費用，爰依上開規定裁定開始本件清算程
    序，並同時終止清算程序。
四、又法院終止清算程序後，聲請人之債務並非當然免除，仍應
    由法院斟酌消費者債務清理條例有關免責之規定審酌，且聲
    請人於不免責裁定後，復應依同條例第141 條、第142 條規
    定為相當清償責任，始得聲請免責，附此敘明。
中    華    民    國    98    年    7     月    6     日
                  民事第二庭    法  官  張谷輔
上為正本係照原本作成
開始清算程序之裁定不得抗告，如不服同時終止清算程序之裁定
，應於裁定送達後10日內，以書狀向本院提出抗告，並繳納抗告
費新臺幣1千元。
本裁定已於98年7月6日下午4時公告。
中    華    民    國    98    年    7     月    6     日
                                書記官  郭群裕


司法院資訊處製作；財團法人民間司法改革基金會備份。
